【裁判字號】    95,裁,239
【裁判日期】    950209
【裁判案由】    就業服務法
【裁判全文】
最  高  行  政  法  院  裁  定
                                     95年度裁字第00239號
上  訴  人  甲○○
被 上訴 人  高雄市政府
代  表  人  乙○○
上列當事人間因就業服務法事件，上訴人對於中華民國93年8月
31日高雄高等行政法院93年度簡字第179號判決，提起上訴，本
院裁定如下：
    主  文
上訴駁回。
上訴審訴訟費用由上訴人負擔。
    理  由
一、按對於適用簡易程序之裁判提起上訴或抗告，須經本院許可
    ，且該許可以訴訟事件所涉及之法律見解具有原則性者為限
    ，行政訴訟法第二三五條定有明文。所謂法律見解具有原則
    性者，係指該事件涉及之法律問題意義重大，而有加以闡釋
    必要之情形而言，非以其對於該訴訟當事人之勝敗有無決定
    性之影響為斷。例如就行政命令是否牴觸法律所為之判斷，
    又如就同類事件所表示之法律見解與其他高等行政法院所表
    示之見解互相牴觸，有由本院統一法律上意見之必要等情形
    屬之。
二、本件上訴人指派合法申請聘僱之越南籍家庭監護工ＢＥＴＨ
    ＩＨＩＮＨ（護照號碼：Ａ0000000Ａ，工作地點：
    高雄市前金區○○○路七一號二樓之三）於高雄市前金區○
    ○○街十五號一樓內從事拖地之工作，案經高雄市政府警察
    局於民國（下同）九十二年十一月十八日當場查獲，並移被
    上訴人審查屬實，被上訴人乃依就業服務法第五十七條第三
    款及第六十八條第一項規定，處上訴人罰鍰新台幣（下同）
    三萬元。上訴人不服，提起訴願，遭決定駁回，遂提起行政
    訴訟，經原審法院判決駁回在案。
三、本件上訴意旨略以：原判決僅就違法查獲之證人李昌中所為
    諸多瑕疵悖離事理，有違論理及經驗法則之供述予以採憑，
    駁回上訴人之訴，且未就該調查證據之結果，應告知當事人
    為辯論，不無違背行政訴訟法第一四一條、第一八八條、第
    一八九條第一項之規定；上訴人就證人李昌中有關查獲等之
    供述確屬違法，且謬違事理，諸多瑕疵不足採憑作為本案唯
    一認定等，詳為細述，於九十三年九月七日向原審提出補充
    理由狀（二），原審未見及該書狀，以令當事人為證據之辯
    論以資取捨作為判決基礎。是原審判決有判決不適用法規或
    適用不當之違背法令，並有判決違背言詞辯論公開之規定，
    與判決不備理由及理由矛盾之違法，顯已違背行政訴訟法第
    二四三條第一項、第二項第五款、第六款之規定。為此請求
    廢棄原判決，並撤銷原處分及訴願決定等語。
四、本院查：本件上訴人因違反就業服務法事件，循序提起行政
    訴訟，經原審以：上訴人因其母高許舒婷腦部中風行動不便
    ，乃合法申請聘僱越南籍家庭監護工ＢＥＴＨＩＨＩＮＨ（
    工作地點：高雄市前金區○○○路七一號二樓之三）負責照
    顧其母生活起居及復健之工作，然該外勞於九十二年十一月
    十八日上午七時三十分許，在高雄市前金區○○○街十五號
    一樓（上訴人從事音樂教學辦公及小孩讀書之處所）內從事
    拖地之工作，為警當場查獲之事實，業據兩造分別陳明在卷
    ，核與證人ＢＥＴＨＩＨＩＮＨ於警訊時及證人即查獲本案
    之警員李昌中於本院行準備程序時所述情節相符，復有現場
    照片十一幀附本院卷可稽，洵堪認定。上訴人雖主張上開外
    勞趁其尚未起床時，以輪椅送其母至光復三街十五號一樓其
    租屋處復健，因輪椅行經道路有沾黏泥沙、污染該屋內地面
    ，及其母復健時，有嘔吐物等，乃自動拖地清潔之，上訴人
    當時在睡覺，確不知情云云。然據上訴人自承其與母親平常
    係在其住處即民生二路七一號二樓之三同住，並用簡單的機
    器運動復健，若遇有樂團在其住處集訓不方便時，才會將其
    母帶至光復三街租屋處作復健等語（詳見原審九十三年七月
    二十七日準備程序筆錄第七頁）；本件查獲當時為上午七時
    三十分，上訴人民生二路住處並無樂團集訓，而有不方便其
    母在家作復健工作之情形，衡之常情，因其母腦部中風行動
    不便，自無捨近求遠，而由外勞將其母送至光復三街租屋處
    作復健之理。又據證人李昌中到庭證稱：查獲當時只有外勞
    一人在現場打掃，其於當日上午七時三十分至現場，因該外
    勞說怕被雇主責罵，所以仍繼續打掃，至上午八時許，其才
    偕同該外勞至上訴人民生二路住處作訪談紀錄，上訴人之母
    當時係在民生二路住處，而非與上開外勞在光復三街租屋處
    等語；參以現場照片亦顯示該外勞雙手戴著乳膠手套，手持
    拖把在房間內拖地，且未見有其他人在場，足見證人所述本
    案查獲當時只有外勞在場，上訴人之母並未在現場乙節，堪
    予採信。再據上訴人及證人ＢＥＴＨＩＨＩＮＨ於警訊時均
    陳述上開外勞偶爾會至光復三街上訴人租屋處打掃，足見該
    外勞至光復三街上訴人租屋處打掃並非第一次，若非雇主授
    意其至該處所打掃，該外勞應不敢私自離開上訴人住處，自
    行至該處所打掃之理，且縱如上訴人所述其並無積極指派上
    開外勞至光復三街其租屋處為清潔工作，然其對該外勞多次
    至該處打掃之行為，亦係明知而容忍未加阻止，亦已符合就
    業服務法第五十七條第三款所稱『指派』之要件；是上訴人
    主張係該外勞自願打掃其租屋處，其並不知情，顯不可採等
    語為由，將原訴願決定及原處分均予維持，駁回上訴人之訴
    。經核原判決見解並無違反判例或解釋，亦未與本院或其他
    高等行政法院所表示之見解互相牴觸，而有由本院統一法律
    上意見之必要。上訴意旨純係就原審取捨證據、認定事實之
    職權行使，指摘其為不當，未指明本事件涉及之法律問題有
    何意義重大，而有加以闡釋必要之情形，自難謂其訴訟事件
    所涉及之法律見解具有原則性。依首揭規定，本件上訴不應
    許可，應予駁回。
五、依行政訴訟法第二四九條第一項前段、第一０四條、民事訴
    訟法第九十五條、第七十八條，裁定如主文。
中    華    民    國    95    年    2     月    9     日
                  第四庭審判長法  官  趙  永  康
                              法  官  鄭  淑  貞
                              法  官  侯  東  昇
                              法  官  黃  淑  玲
                              法  官  林  文  舟
以  上  正  本  證  明  與  原  本  無  異
中    華    民    國    95    年    2     月    9     日
                              書記官  彭  秀  玲


司法院資訊處製作；財團法人民間司法改革基金會備份。
